【裁判字號】    95,訴,549
【裁判日期】    950829
【裁判案由】    搶奪等
【裁判全文】
臺灣基隆地方法院刑事判決               95年度訴字第549號
公  訴  人  臺灣基隆地方法院檢察署檢察官
被      告  子○○
                    （另案在臺灣基隆監獄基隆分監受刑中）
上列被告因搶奪等案件，經檢察官提起公訴（95年度偵字第2403
號、第2674號、第2730號、第3111號），被告於準備程序進行中
就被訴事實為有罪之陳述，經告知其簡式審判程序之旨，並聽取
公訴人及被告之意見後，本院合議庭裁定由受命法官獨任以簡式
審判程序進行本案之審理，判決如下：
    主  文
子○○連續竊盜，累犯，處有期徒刑玖月，扣案之鑰匙貳支沒收
。又連續意圖為自己不法之所有，而搶奪他人之動產，累犯，處
有期徒刑壹年陸月。應執行有期徒刑貳年貳月，扣案之鑰匙貳支
沒收。
    事  實
一、子○○曾因2次竊盜案件，先後經本院以93年度訴字第275號
    、93年度基簡字第646號判決各判處有期徒刑6月、3月確定
    ；又因毒品危害防制條例案件，經本院以93年度訴字第354
    號判決判處有期徒刑8月確定，上開3案件嗣經本院定應執行
    有期徒刑1年4月確定，於民國94年8月22日因縮短刑期假釋
    付保護管束，並於94年11月22日假釋期滿未經撤銷假釋，其
    未執行之刑以已執行論而執行完畢。詎其猶不知悔改，因染
    上施用毒品惡習，缺錢購買毒品，乃基於意圖為自己不法所
    有之概括犯意，自95年5月3日起至同年6月6日止，連續在基
    隆市○○區○○街140號前等地，以騎乘機車尾隨獨行女子
    ，再趁女子不備之際，徒手搶奪被害人己○○○等4人之財
    物（其搶奪之時間、地點、方式、被害人及搶得財物均詳如
    附表一所示），並將搶得之現金持以購買毒品花用殆盡、證
    件、卡片、皮包及鑰匙等物則隨意丟棄，餘搶得之行動電話
    （除附表一編號4搶得之行動電話外）則持以交換毒品施用
    。又另行起意，並基於意圖為自己不法所有之概括犯意，自
    95年6月5日起至同年6月9日止，連續在基隆市○○區○○街
    228號前等地，以徒手方式竊取被害人癸○○等4人之財物（
    其竊取之時間、地點、方式、被害人及竊得財物均詳如附表
    二所示），並將竊得之機車供己代步使用。為警先於95年5
    月6日下午4時30分許，帶同遭搶之辛○○，行經基隆市信義
    區○○○路、東美二街口，當場指認子○○即為行搶之人而
    查獲，並經其自白而悉附表一編號1至3所示之犯行；復於95
    年6月5日下午5時30分許，為警在基隆市○○區○○路311
    號前，見子○○騎乘竊得附表二編號1所示之機車進入上址
    空屋內行跡可疑，遂上前盤查而當場查獲子○○正以美工刀
    及鐵鉗削竊得之電焊線，並扣得其所有供行竊機車所用之鑰
    匙1支；另為警於同年6月9日下午4時5分許，在基隆市○○
    區○○路163號前，見子○○騎乘竊得附表二編號4所示之機
    車行跡可疑，乃上前盤查而查獲，並扣得其所有供行竊機車
    所用之鑰匙1支，且在其身上起出搶得之行動電話1支及隨身
    碟1台，而陸續查悉上情。
二、案經基隆市警察局第一分局、第二分局及第四分局報告臺灣
    基隆地方法院檢察署檢察官偵查起訴。
    理  由
壹、程序方面：
    本件被告子○○所犯者非為死刑、無期徒刑、最輕本刑為3
    年以上有期徒刑之罪或高等法院管轄第一審案件，其於準備
    程序進行中，先就被訴事實為有罪之陳述，經告知其簡式審
    判程序之旨，並聽取公訴人及被告之意見後，本院依刑事訴
    訟法第273條之1第1項之規定，裁定由受命法官獨任進行簡
    式審判程序，且依同法第273條之2規定，簡式審判程序之證
    據調查，不受第159條第1項、第161條之2、第161條之3、第
    163條之1及第164條至第170條規定之限制，合先敘明。
貳、實體方面：
一、認定事實所憑之證據：（詳如附表一、二證據欄所示）
    上述事實，迭據被告於警詢、偵查、本院訊問及審理時供承
    不諱，核與被害人癸○○、甲○○、丙○○及丁○○於警詢
    指述之被竊情節相符；亦核與被害人己○○○、戊○○、辛○○及丑○○指陳之遭人行搶情節吻合，並有被害人癸○○
    、甲○○、丁○○及丑○○分別立具之贓物認領保管單各1
    份、車籍作業系統─查詢認可資料2張、竊得贓物及證物照
    片12張、棄置贓證物現場照片6張及錄影監視翻拍畫面4張在
    卷可稽，復有鑰匙2支扣案可資佐證，堪認被告之自白與事
    實相符。本案事證明確，應依法論科。
二、論罪科刑：
  (一)核被告所為如附表一所示之行為，係犯刑法第325條第1項之
    搶奪罪。其所為如附表二所示之行為，係犯刑法第320條第1
    項之竊盜罪。按行為後法律有變更者，適用行為時之法律。
    但行為後之法律有利於行為人者，適用最有利於行為人之法
    律，94年2月2日修正公布，並自95年7月1日起施行之刑法（
    下稱新法；修正前刑法下稱舊法）第2條第1項定有明文，此
    項規定，係規範行為後法律變更所生新舊法律比較適用之準
    據法，於新法施行後，自應適用此規定，為「從舊從輕」之
    比較。查被告行為後，刑法第320條第1項之法文本身雖未修
    正，惟其法定本刑有罰金刑，而刑法第33條第5款罰金刑最
    低數額之規定業於上述日期修正公布及施行，故仍應為新舊
    法之比較。依舊法第33條第5款規定：「罰金：1元以上」，
    並依現行法規所定貨幣單位折算新臺幣條例第2條「現行法
    規所定金額之貨幣單位為圓、銀元或元者，以新臺幣元之3
    倍折算之」之規定而為換算，舊法法定罰金刑之最低數額為
    銀元1元即新臺幣3元；惟依新法第33條第5款規定：「罰金
    ：新臺幣1千元以上，以百元計算之」，修正後法定罰金刑
    之最低數額則為新臺幣1,000元。故比較結果，新法第33條
    第5款規定，顯然較不利於被告，亦即新法並未有利於被告
    ，依新法第2條第1項規定，自應依舊法第33條第5款、現行
    法規所定貨幣單位折算新臺幣條例第2條規定，以銀元1元即
    新臺幣3元為本件刑法第320條第1項竊盜罪罰金刑之法定最
    低數額（最高法院95年度第8次刑事庭會議決議三(一)1.參照
    ）。又被告行為後，於95年6月14日增定公布刑法施行法第1
    條之1，並自同年7月1日起施行，該條規定：「中華民國94
    年1 月7日刑法修正施行後（按此日期係三讀通過之日期，
    實際修正公布日為94年2月2日，施行日期為95年7月1日），
    刑法分則編所定罰金之貨幣單位為新臺幣。94年1月7日刑法
    修正時，刑法分則編未修正之條文定有罰金者，自94年1月7
    日刑法修正施行後，就其所定數額提高為30倍。但72年6月
    26日至94年1月7日新增或修正之條文，就其所定數額提高為
    3倍」，已將刑法分則之貨幣單位定為「新臺幣」，並規定
    提高標準，且提高後之罰金最高數額，與刑法施行法第1條
    之1增訂前，刑法貨幣單位為銀元，依罰金罰鍰提高標準條
    例第1條前段暨現行法規所定貨幣單位折算新臺幣條例第2條
    所定比例換算結果並無不同，此部分非屬法律變更，且依罰
    金罰鍰提高標準條例第1條但書規定「但法律已依一定比率
    規定罰金或罰鍰之數額或倍數者，依其規定」，顯見罰金罰
    鍰提高標準條例第1條提高倍數之規定係屬補充規定，故上
    述條文施行後，自應逕依刑法施行法第1條之1定本件刑法第
    320條第1項罰金刑之單位及提高標準，而不再適用罰金罰鍰
    提高標準條例第1條前段之規定，附此敘明。
  (二)被告先後多次搶奪及竊盜之犯行，均時間緊接，觸犯構成要
    件相同之罪名，顯係基於概括犯意為之，為連續犯，惟被告
    行為後，新法業已刪除第56條連續犯之規定，此刪除雖非犯
    罪構成要件之變更，但顯已影響行為人刑罰之法律效果，自
    屬法律有變更，依新法第2條第1項規定，比較新、舊法結果
    ，以舊法第56條以一罪論相較於修正後需論以數罪併罰對被
    告較為有利，故本件應適用較有利於被告之行為時法律即舊
    法第56條之規定各論以一搶奪及一竊盜罪，並分別加重其刑
    （最高法院95年第8次刑事庭會議決議五(四)參照）。
  (三)又按刑法上之牽連犯，係指行為者意念中祇欲犯某罪，而其
    實施犯罪之方法，或其實施犯罪之結果，觸犯行為人目的行
    為以外之其他罪名而言。牽連犯的數行為間，有無方法或結
    果行為與目的行為之牽連關係存在，並應參酌行為時客觀的
    事實以為決定，亦即在客觀上認其方法或結果行為，與犯罪
    之目的行為，有不可分離之直接密切關係，始克成立（最高
    法院94年度臺上字第3047號判決意旨參照）；又刑法上之牽
    連犯，以犯一罪，而其方法或結果之行為犯他罪名者，方屬
    相當，所謂方法結果，須在客觀上犯他罪係為犯本罪之手段
    ，或犯本罪之行為結果另犯他一罪名，不以行為人主觀之意
    思為判別標準。故牽連犯之方法行為與目的行為或原因行為
    與結果行為，須具有不可分離、直接、密切之關係，始足當
    之；若所犯二罪，僅有偶然之方法或結果之機會關係者，自
    不得謂為牽連犯（最高法院90年度臺上字第6980號判決意旨
    參照）。查被告固騎乘竊得如附表二編號3所示之機車為附
    表一編號4所示之搶奪行為，然被告行竊機車係為了代步使
    用，是後來始臨時起意騎乘竊得之機車行搶，迭據被告於警
    詢、偵查、本院羈押訊問及審理時供述甚詳，且搶奪並不必
    以竊取機車為其方法，搶奪與竊車間亦無原因、結果之關係
    ，自不能僅以被告偶以竊得之贓車行搶，即謂搶奪與竊車間
    具有方法結果之牽連關係，故本件上述搶奪與竊盜罪，係犯
    意各別，罪名互殊，應予分論併罰，起訴書認兩者應論以牽
    連犯，自有未洽。
  (四)再查被告曾有如事實欄所載之犯罪科刑及執行完畢情形，有
    臺灣高等法院被告前案紀錄表1份在卷可按，其受有期徒刑
    之執行完畢後，5年內故意再犯本件有期徒刑以上之罪，為
    累犯，應依新法第47條第1項之規定遞加重其刑（按被告行
    為後，新法第47條雖增為2項，惟就有期徒刑執行完畢5年後
    故意再犯有期徒刑以上之罪者，不論依舊法第47條或新法第
    47條第1項之規定，均構成累犯，亦即此部分之新舊法規定
    並無二致，因無刑罰法律之變更，無須為新舊法之比較，最
    高法院95年度第8次刑事庭會議決議四之反面解釋）。
  (五)另本案既有上述連續犯、累犯加重其刑之規定，且上述竊盜
    罪名定有罰金刑，而罰金刑之加重規定亦有修正，自應為新
    舊法之比較（同上決議六(六)參照）。茲依舊法第68條規定：
    「拘役或罰金加減者，僅加減其最高度」，故依舊法罰金刑
    之加重，僅加重其最高度，而依新法第67條規定：「有期徒
    刑或罰金加減者，其最高度及最低度同加減之」，故依新法
    罰金刑之加重，需最高度及最低度一同加重，是新舊法比較
    適用結果，新法並未有利於被告，依新法第2條第1項規定，
    應適用舊法第68條規定，為本案上述竊盜罪名罰金刑之加重
    。
  (六)爰審酌被告前有多次竊盜及施用毒品之前科，且於95年4 月
    28日甫因竊盜案件，經本院以95年度基簡字第375號判決判
    處有期徒刑5月確定（參本院卷附臺灣高等法院被告全國前
    案紀錄表），竟不知悛悔，亦不知戒除毒癮，僅因缺錢購買
    毒品，即於前案判決不過數日，即再為本案搶奪及竊盜之犯
    行，其惡性非輕，且所為嚴重侵害被害人之財產法益，並使
    路人陷於遭搶之恐懼中，嚴重破壞社會治安，暨其犯後坦承
    犯行之態度等一切情狀，就其所犯上述二罪，分別量處如主
    文所示之刑。
  (七)又本案被告係於裁判確定前犯上述二罪，而刑法第51條亦於
    94年2月2日修正公布，並於95年7月1日施行，舊法第51條規
    定：「數罪併罰，分別宣告其罪之刑，依左列各款定其應執
    行者：」其中第5款規定：「宣告多數有期徒刑者，於各刑
    中之最長期以上，各刑合併之刑期以下，定其刑期。但不得
    逾20年。」新法第51條第5款則規定：「宣告多數有期徒刑
    者，於各刑中之最長期以上，各刑合併之刑期以下，定其刑
    期。但不得逾30年。」比較結果，新法並非有利於行為人，
    依新法第2條第1項之規定，本件應依舊法第51條第5款就被
    告所犯上開二罪，定其應執行之刑。
  (八)沒收之諭知：
    扣案之鑰匙2支，均為被告所有供本案竊盜所用之物，業據
    被告供承在卷，爰依刑法第38條第1項第2款規定宣告沒收。
    另扣得之美工刀、鐵鉗各1支，雖為被告所有，惟被告否認
    為其供本案竊盜及搶奪犯罪所用之物，本院復查無積極證據
    足以證明係供本案犯罪所用之物，爰不予宣告沒收。
三、不另為免訴之諭知：
    公訴意旨另略以：被告於附表三所示之時間、地點，竊取如
    附表三所示之財物，因認被告此部分亦涉有刑法第320條第1
    項之竊盜犯行。惟按案件曾經判決確定者，應諭知免訴之判
    決，刑法第302條第1款定有明文。而簡易判決之既判力時點
    ，因不經宣示之裁判必經合法送達始生效力，並生不可變更
    之效果，故應以最初送達之日期為其既判力之時點。查被告
    前因竊盜案件，業經本院以95年度基簡第375號判決確定，
    且檢察官、被告分別於95年5月17日、95年5月15日收受上開
    判決，業經本院依職權調取上述刑事案件卷核閱無訛，並有
    本院送達證書2紙附卷可稽，故上開簡易判決既判力之時點
    為95年5月15日。而起訴書所載被告如附表三所示之竊盜犯
    行，均在95年5月15日前，且附表三所示之竊盜犯行，亦與
    上開簡易判決所認定之95年3月19日、95年4月1日竊盜犯行
    ，時間緊接，且觸犯構成要件相同之罪名，故附表三所示之
    竊盜犯行與已經判決確定之上述簡易判決認定之竊盜犯行，
    顯有連續犯之裁判上一罪關係，應為該簡易判決之既判力效
    力所及，本應為免訴之諭知，惟公訴人既認附表三所示之竊
    盜犯行與本案論罪科刑之附表二所示竊盜犯行有連續犯之裁
    判上一罪關係，本院就此部分自不另為免訴之諭知。至被告
    雖曾騎乘附表三編號1之竊得機車為附表一編號1、2所示之
    搶奪犯行，並騎乘附表三編號3之竊得機車為附表一編號3之
    搶奪犯行，然其所為竊車與搶奪犯行間並無牽連犯之裁判上
    一罪關係，已如前述，故附表三編號1至3之搶奪犯行，自不
    為前述既判力效力所及，附此敘明。
四、應適用之法條：
    依刑事訴訟法第273條之1第1項、第299條第1項前段，刑法
    第2條第1項、第56條（修正前）、第320條第1項、第325條
    第1項、第47條第1項、第51條第5款（修正前）、第38條第1
    項第2款，刑法施行法第1條之1，判決如主文。
五、對於本件判決如有不服，得自收受送達後10日內，向本院提
    出上訴書狀，上訴於臺灣高等法院。
本案經檢察官乙○○到庭執行職務
中    華    民    國    95    年    8     月    29    日
                  刑事第四庭法  官  王美婷
以上正本證明與原本無異。
對於本件判決如有不服，應於收受送達後10日內，向本院提出上
訴書狀，上訴於臺灣高等法院，並按他造當事人之人數附具繕本
。
中    華    民    國    95    年    8     月    29    日
                            書記官  劉珍珍
附錄本案論罪科刑法條：
刑法第320條第1項、第325條第1項。
私行拘禁或以其他非法方法，剝奪人之行動自由者，處 5 年以下
有期徒刑、拘役或 3 百元以下罰金。
中華民國刑法第325條第1項
意圖為自己或第三人不法之所有，而搶奪他人之動產者，處 6 月
以上 5 年以下有期徒刑。
附表一（搶奪部份）
┌──┬─────┬──────┬──────┬───┬──────┬───────┐
│編號│犯罪時間  │犯 罪 地 點 │犯 罪 方 式 │被害人│所 得 財 物 │證          據│
├──┼─────┼──────┼──────┼───┼──────┼───────┤
│ 1  │95年5月3日│基隆市信義區│騎乘竊得之車│陳胡月│皮包乙只（內│1.被告於警詢、│
│    │上午10時40│武昌街140號 │牌號碼POV-65│英    │有現金1900元│  偵查、本院訊│
│    │分許      │前          │8號重型機車 │      │、健保卡1張 │  問及審理時之│
│    │          │            │，尾隨被害人│      │、鑰匙1串） │  自白        │
│    │          │            │，並趁被害人│      │            │2.被害人陳胡月│
│    │          │            │不備之際，下│      │            │  英於警詢之指│
│    │          │            │車自被害人後│      │            │  述          │
│    │          │            │方搶奪被害人│      │            │3.棄置贓證物現│
│    │          │            │放在衣服外套│      │            │  場圖照片2紙 │
│    │          │            │內之皮包，並│      │            │              │
│    │          │            │旋即騎乘機車│      │            │              │
│    │          │            │逃逸        │      │            │              │
├──┼─────┼──────┼──────┼───┼──────┼───────┤
│ 2  │95年5月4日│基隆市仁愛區│騎乘竊得之車│戊○○│皮包乙只（內│1.被告於警詢、│
│    │上午8時許 │孝四路4號前 │牌號碼POV-65│      │有現金1200元│  偵查、本院訊│
│    │          │            │8號重機車， │      │、身份證、健│  問及審理時之│
│    │          │            │頭戴黑色全罩│      │保卡、學生證│  自白        │
│    │          │            │式安全帽尾隨│      │、機車駕照及│2.被害人戊○○│
│    │          │            │被害人，並趁│      │行照各1張、 │  於警詢之指述│
│    │          │            │被害人不備之│      │行動電話1支 │3.棄置贓證物現│
│    │          │            │際，自被害人│      │）          │  場圖照片4紙 │
│    │          │            │後方搶奪被害│      │            │              │
│    │          │            │人皮包      │      │            │              │
├──┼─────┼──────┼──────┼───┼──────┼───────┤
│ 3  │95年5月5日│基隆市信義區│騎乘竊得之車│辛○○│藍色手提包乙│1.被告於警詢、│
│    │上午7時25 │東光路205巷 │牌號碼GPR-64│      │只（內有現金│  偵查、本院訊│
│    │分許      │口          │1號重型機車 │      │500元、身份 │  問及審理時之│
│    │          │            │，尾隨被害人│      │證、健保卡、│  自白        │
│    │          │            │，並趁被害人│      │學生證、郵局│2.被害人辛○○│
│    │          │            │不備之際，自│      │提款卡各1張 │  於警詢之指述│
│    │          │            │被害人右後方│      │、鑰匙1串、 │              │
│    │          │            │搶奪被害人手│      │行動電話1支 │              │
│    │          │            │中之藍色手提│      │）          │              │
│    │          │            │包          │      │            │              │
├──┼─────┼──────┼──────┼───┼──────┼───────┤
│ 4  │95年6月6日│基隆市暖暖區│騎乘竊得之車│丑○○│皮包乙只（內│1.被告於警詢、│
│    │上午7時25 │八堵路80號前│牌號碼HGM-20│      │有現金6000元│  偵訊、本院訊│
│    │分許      │            │5號輕型機車 │      │、行動電話2 │  問及審理時之│
│    │          │            │，頭戴白色半│      │支、信用卡4 │  自白        │
│    │          │            │罩式安全帽，│      │張、隨身碟1 │2.被害人丑○○│
│    │          │            │尾隨被害人，│      │台、汽機車駕│  於警詢之指述│
│    │          │            │並趁被害人不│      │照1張）     │3.被害人丑○○│
│    │          │            │備之際，自被│      │            │  立具之贓物認│
│    │          │            │害人後方搶奪│      │            │  領保管單    │
│    │          │            │被害人皮包  │      │            │4.錄影監視翻拍│
│    │          │            │            │      │            │  畫面4張     │
│    │          │            │            │      │            │5.丟棄贓物現場│
│    │          │            │            │      │            │  照片2張     │
└──┴─────┴──────┴──────┴───┴──────┴───────┘
附表二（竊盜部分）
┌──┬─────┬──────┬──────┬───┬──────┬───────┐
│編號│犯罪時間  │犯 罪 地 點 │犯 罪 方 式 │被害人│所 得 財 物 │證         據 │
├──┼─────┼──────┼──────┼───┼──────┼───────┤
│ 1  │95年6月5日│基隆市暖暖區│以自備鑰匙發│癸○○│車牌號碼AYS-│1.被告於警詢、│
│    │上午9時許 │暖暖街228號 │動機車而竊取│      │959號重型機 │  偵訊、本院訊│
│    │          │前          │            │      │車1部       │  問及審理時之│
│    │          │            │            │      │            │  自白        │
│    │          │            │            │      │            │2.被害人癸○○│
│    │          │            │            │      │            │  於警詢之指述│
│    │          │            │            │      │            │3.被害人癸○○│
│    │          │            │            │      │            │  立具之贓物認│
│    │          │            │            │      │            │  領保管單    │
│    │          │            │            │      │            │4.查獲照片5張 │
├──┼─────┼──────┼──────┼───┼──────┼───────┤
│ 2  │95年6月5日│基隆市安樂區│騎乘竊得之車│旭磊營│電焊線2條   │1.被告於警詢、│
│    │下午2時許 │麥金路166號 │牌號碼AYS-95│造股份│（長約100米 │  偵訊及本院審│
│    │          │前          │9號重型機車 │有限公│，價值15000 │  理時之自白  │
│    │          │            │，行經車牌號│司所有│元）        │2.被害人甲○○│
│    │          │            │碼207-SL號貨│，由丁│            │  於警詢時之指│
│    │          │            │車時，以徒手│幼和保│            │  述          │
│    │          │            │方式竊取置於│管    │            │3.被害人甲○○│
│    │          │            │該貨車上之電│      │            │  立具之贓物認│
│    │          │            │焊線        │      │            │  領保管單    │
│    │          │            │            │      │            │4.查獲及行竊現│
│    │          │            │            │      │            │  場照片4張   │
│    │          │            │            │      │            │              │
├──┼─────┼──────┼──────┼───┼──────┼───────┤
│ 3  │95年6月6日│基隆市信義區│以自備鑰匙發│丙○○│車牌號碼HGM-│1.被告於警詢、│
│    │上午6時許 │東明路147號 │動機車而竊取│      │205號輕型機 │  偵訊、本院訊│
│    │          │前          │            │      │車1部       │  問及本院審理│
│    │          │            │            │      │            │  時之自白    │
│    │          │            │            │      │            │2.被害人丙○○│
│    │          │            │            │      │            │  於警詢時之指│
│    │          │            │            │      │            │  述          │
│    │          │            │            │      │            │3.行竊、丟棄現│
│    │          │            │            │      │            │  場及贓物照片│
│    │          │            │            │      │            │  3張         │
├──┼─────┼──────┼──────┼───┼──────┼───────┤
│ 4  │95年6月9日│基隆市暖暖區│以自備鑰匙發│丁○○│車牌號碼QRJ-│1.被告於警詢、│
│    │下午2時許 │源遠路暖江橋│動機車而竊取│      │056號輕型機 │  偵訊、本院訊│
│    │          │頭          │            │      │車1部       │  問及審理時之│
│    │          │            │            │      │            │  自白        │
│    │          │            │            │      │            │2.被害人丁○○│
│    │          │            │            │      │            │  於警詢時之指│
│    │          │            │            │      │            │  述          │
│    │          │            │            │      │            │3.被害人丁○○│
│    │          │            │            │      │            │  立具之贓物認│
│    │          │            │            │      │            │  領保管單    │
│    │          │            │            │      │            │4.查獲、行竊現│
│    │          │            │            │      │            │  場及贓物照片│
│    │          │            │            │      │            │  4 張        │
└──┴─────┴──────┴──────┴───┴──────┴───────┘
附表三（不另為免訴之諭知部分）
┌──┬─────┬──────┬──────┬───┬──────┐
│編號│犯罪時間  │犯 罪 地 點 │犯 罪 方 式 │被害人│所 得 財 物 │
├──┼─────┼──────┼──────┼───┼──────┤
│ 1  │95年5月3日│基隆市信義區│以自備鑰匙發│庚○○│車牌號碼POV-│
│    │上午7、8時│信二路268巷 │動機車而竊取│      │658號重型機 │
│    │許        │口          │            │      │車1部       │
│    │          │            │            │      │            │
│    │          │            │            │      │            │
│    │          │            │            │      │            │
│    │          │            │            │      │            │
│    │          │            │            │      │            │
│    │          │            │            │      │            │
├──┼─────┼──────┼──────┼───┼──────┤
│ 2  │95年5月4日│基隆市信義區│以自備鑰匙發│鍾承鐸│車牌號碼POH-│
│    │上午7時許 │信一路141巷 │動機車而竊取│      │700號重型機 │
│    │          │25號前      │            │      │車1部       │
│    │          │            │            │      │            │
│    │          │            │            │      │            │
│    │          │            │            │      │            │
│    │          │            │            │      │            │
│    │          │            │            │      │            │
├──┼─────┼──────┼──────┼───┼──────┤
│ 3  │95年5月5日│基隆市信義區│以自備鑰匙發│壬○○│車牌號碼GPR-│
│    │上午7、8時│信一路123號 │動機車而竊取│      │641號重型機 │
│    │許        │前          │            │      │車1部       │
└──┴─────┴──────┴──────┴───┴──────┘


司法院資訊處製作；財團法人民間司法改革基金會備份。
